【裁判字號】    98,易,984
【裁判日期】    981127
【裁判案由】    竊盜等
【裁判全文】
臺灣高雄地方法院刑事判決  98年度易字第984號
公  訴  人  臺灣高雄地方法院檢察署檢察官
被      告  丙○○
上列被告因竊盜等案件，經檢察官提起公訴（98年度偵字第1301
8 號），本院判決如下：
    主  文
丙○○共同犯竊盜未遂罪，累犯，處有期徒刑陸月，如易科罰金
，以新臺幣壹仟元折算壹日。
    事  實
一、丙○○前因公共危險案件，經臺灣屏東地方法院以95年度交
    簡字第375 號判決處有期徒刑4 月，經同院以96年度聲減字
    第2 號裁定減為有期徒刑2 月確定，於民國96年7 月16日執
    行完畢。詎仍不知悔改，復與真實姓名年籍不詳綽號「清仔
    」之成年男子，共同基於意圖為自己不法所有之犯意聯絡，
    於98年4 月25日中午12時30分許，趁乙○○位在高雄市苓雅
    區○○○路194 號之住宅正在進行裝修，尚未設有門扇等防
    閑設備之際，相偕前往上址樓頂（侵入住宅部分未據告訴)
    以敲打之方式損壞乙○○所有鋁門窗架上安裝之玻璃，再拆
    卸乙○○所有鋁門窗架3 個及水塔桶1 只而下手竊取之，適
    乙○○及其妻賴澄枝在與上址相連之196 號住宅，聽聞樓頂
    有敲打聲響，遂前往查看，丙○○及「清仔」共同竊取鋁門
    窗架3 個及水塔桶1 只之犯行始未得逞。嗣乙○○聯絡警方
    到場處理，始悉上情。
二、案經高雄市政府警察局苓雅分局報告臺灣高雄地方法院檢察
    署檢察官偵查起訴。
    理  由
壹、程序方面：
一、證人乙○○、賴澄枝於偵查中之證述：
    按被告以外之人於審判外之言詞或書面陳述，除法律有規定
    者外，不得作為證據；被告以外之人於偵查中向檢察官所為
    之陳述，除顯有不可信之情況者外，得為證據，刑事訴訟法
    第159 條第1 項、第159 條之1 第2項 分別定有明文。本件
    證人乙○○、賴澄枝於偵查中向檢察官所為之證述，業經依
    法具結，且無證據顯示檢察官在偵查時有不法取供之情形或
    有其他顯不可信之情況，揆諸首揭說明，渠等之證述應具有
    證據能力。再被告雖未曾對證人乙○○、賴澄枝行使對質詰
    問權，惟被告於本院審理中已明白表示捨棄傳訊上開證人，
    並放棄對渠等之對質詰問權（見院二卷第22頁），是應認此
    項證據業經合法調查，得作為本案判斷之依據，附此敘明。
二、又被告以外之人於審判外之陳述，雖不符同法第159 條之1
    至第159 條之4 之規定，但經當事人於審判程序同意作為證
    據，法院審酌該言詞陳述或書面陳述作成時之情況，認為適
    當者，亦得為證據，同法第159 條之5 第1 項定有明文。除
    上開證據外，本判決所引用其餘傳聞證據，均經本院依法踐
    行調查證據程序，當事人於審判程序亦同意作為證據，本院
    審酌證據資料作成時之情況，並無違法不當及證明力明顯過
    低之瑕疵，且無依法應排除其證據能力之情形，認以之作為
    證據應屬適當，故有證據能力。
貳、實體部分：
一、訊據被告丙○○固坦承有於98年4 月25日中午12時30分許，
    前往乙○○位於高雄市苓雅區○○○路194 號住宅3 樓之事
    實，惟矢口否認有何竊盜未遂及毀損犯行，辯稱：係「清仔
    」在當天上午6 點多打電話叫伊去載廢鐵，伊到中午12點下
    班至現場載「清仔」時，因未見清仔，便至該址3 樓，伊至
    現場時，鋁門窗及水塔桶均已被拆卸，伊並未竊盜云云。經
    查：
  (一)被告於98年4 月25日中午12時30分許，前往乙○○位於高雄
    市苓雅區○○○路194 號住宅3 樓乙情，業據被告於本院審
    理中供陳不諱，核與證人即告訴人乙○○、證人即乙○○之
    妻賴澄枝於偵查中之證述大致相符（見偵卷第13頁至14頁、
    28 頁 、第44至45頁），此部分事實要堪認定。
  (二)又被告就伊案發當時為何在該處，於警詢、偵查中先辯稱：
    係「清仔」在該址工作，打電話叫伊至該處云云（見警卷第
    4 頁、偵卷第4 頁），嗣改稱：該址係廢墟，伊僅係上去小
    便云云（見偵卷第13頁），於本院審理中復改稱：係「清仔
    」叫伊去載運廢鐵，伊未看到「清仔」，遂至該址3 樓云云
    （見院二卷第45頁），顯見被告前後供詞反覆，已難採信。
    況觀諸檢察官調閱被告所使用之行動電話門號0000000000號
    通聯紀錄，於該日上午6 時許，被告之行動電話門號並無任
    何通聯記錄，是被告辯稱「清仔」在當日上午有打電話要伊
    幫忙載運廢鐵云云，是否屬實，要非無疑。再參以上開住宅
    之現場狀況，車庫門雖然開啟，但有車輛停放其內，其外並
    有布條圍住，有照片1 張在卷可資佐證（見警卷第16頁），
    由外觀一望可知該處為整修中之工地，非屬廢墟甚明，被告
    未經乙○○之同意，擅闖乙○○之住處，甚且進入該址3 樓
    ，自與常情相違。
  (三)另被告就有無下午竊取鋁門窗及水塔桶乙事，於本院審理中
    一開始辯稱：至現場時，鋁門窗及水塔桶都已經被拆卸下來
    云云（見院二卷第45頁），於本院訊問當時看到之鋁門窗玻
    璃，是否已經被打破時，復改稱：伊未看到現場，是隔天至
    現場才看到云云（見院二卷第45至46頁），前後說法互有扞
    格，已難憑採。且據證人乙○○於偵查中具結證稱：案發當
    天伊聽到樓頂有敲打聲，故前往頂樓查看，發現被告與另名
    年輕人正在敲打伊住處之玻璃，欲拿走伊住處之鋁門窗，之
    後又去敲打水塔，要搬走水塔，伊遂大喊有小偷，叫伊妻上
    來一起抓被告，伊報案時，被告僅將鋁門窗之玻璃敲破，未
    取走鋁門窗等語（見偵卷第13至14頁、28頁）；證人賴澄枝
    於偵查中證稱：當天伊聽到樓上有敲打之聲音，遂趕快叫伊
    夫上樓查看，伊夫上樓後即大喊有小偷，要伊上樓幫忙，伊
    上樓後，發現鋁門窗、水塔已經被鋸好放在一邊，準備要拿
    走，但因被伊發現，故該等物品均未被取走等語綦詳（見偵
    卷第44頁），並徵諸卷附之現場照片（見警卷第15頁），可
    見乙○○所有位於上開194 號住處樓頂之鋁門窗架上玻璃，
    確遭他人破壞，鋁門窗3 個及水塔桶1 只亦遭人拆卸，足信
    被告確有損壞證人乙○○鋁門窗架上安裝之玻璃，並下手拆
    卸乙○○所有之鋁門窗及水塔桶，於尚未搬走前遭乙○○、
    賴澄枝發覺始未得逞之行為，至為明灼。此外，復有現場照
    片4 張、乙○○提供之本案透天厝照片3 張、高雄市政府警
    察局苓雅分局福德二路派出所扣押筆錄、扣押物品目錄表、
    扣押物品收據、贓物認領保管單、員警林玉峰所出具之職務
    報告各1 份附卷可憑，足信被告確有上開犯行，至臻明確。
    被告以前揭情詞置辯，僅係卸責之詞，顯不足取。
  (四)綜上所述，被告竊盜未遂、毀損犯行，均堪認定。本案事證
    明確，應依法論科。
二、核被告丙○○所為，係犯刑法第320 條第3 項、第1 項之竊
    盜未遂罪、第354 條之毀損他人物品罪。被告就上開犯行，
    與真實姓名年籍不詳綽號「清仔」之成年男子，具有犯意聯
    絡及行為分擔，為共同正犯。又被告毀損乙○○所有之玻璃
    ，係為遂行其竊取鋁門窗之目的，核屬法律概念之一行為，
    其以一行為觸犯上開2 罪名，為想像競合犯，應依刑法第55
    條規定，從一重之竊盜未遂罪處斷，檢察官認被告所犯上開
    2 罪，應予分論併罰，容有誤會。被告有如事實欄所載曾受
    有期徒刑之宣告及執行完畢乙節，有臺灣高等法院被告前案
    紀錄表1 份在卷可參，被告於有期徒刑執行完畢後，5 年內
    故意再犯本案有期徒刑以上之罪，為累犯，應依刑法第47條
    第1 項之規定加重其刑。另被告已著手於竊盜行為之實施，
    然尚未取得財物即遭察覺而未得逞，為未遂犯，爰依刑法第
    25條第2 項規定，按既遂犯之刑減輕之，並依法先加後減之
    。爰審酌被告不思以正途謀生，反圖不勞而獲，任意竊取他
    人財物，實屬不該，且犯後矢口否認犯行，未見悔意，另考
    量其所欲竊取物品之價值等一切情狀，量處如主文所示之刑
    ，並諭知如主文所示之易科罰金折算標準。公訴人求處有期
    徒刑10月，本院認稍嫌過重，不予採取，附此敘明。
據上論斷，應依刑事訴訟法第299 條第1 項前段，刑法第28條、
第320 條第1 項、第3 項、第354 條、第25條第2 項、第55條前
段、第47條第1 項、第41條第1 項前段，刑法施行法第1 條之1
，判決如主文。
本案經檢察官甲○○到庭執行職務。
中    華    民    國    98    年    11    月    27    日
                    刑事第十五庭  審判長法  官  莊珮君
                                        法  官  楊國煜
                                        法  官  吳佳樺
以上正本證明與原本無異。
如不服本判決應於收受送達後10日內向本院提出上訴書狀，並應
敘述具體理由；如未敘述上訴理由者，應於上訴期間屆滿後20日
內向本院補提理由書（均須按他造當事人之人數附繕本）「切勿
逕送上級法院」。
中    華    民    國    98    年    11    月    27    日
                                        書記官  廖佳玲
附錄本判決論罪之法條：
中華民國刑法第320條
（普通竊盜罪、竊佔罪）
意圖為自己或第三人不法之所有，而竊取他人之動產者，為竊盜
罪，處5  年以下有期徒刑、拘役或 5 百元以下罰金。
意圖為自己或第三人不法之利益，而竊佔他人之不動產者，依前
項之規定處斷。
前二項之未遂犯罰之。
中華民國刑法第354條
（毀損器物罪）
毀棄、損壞前二條以外之他人之物或致令不堪用，足以生損害於
公眾或他人者，處 2 年以下有期徒刑、拘役或 5 百元以下罰金
。


司法院資訊處製作；財團法人民間司法改革基金會備份。
